# 求助陈版，关于长期股权投资确认问题

提问人：姒逸 时间：2023-08-31 15:45:31
1 、公司章程每个股东有注明认缴的出资金额以及缴纳的期限；
2 、股东按投入新设立公司的出资额占新设立公司实缴资本额的比例享有所有者的资产权益。
3 、股东按照实缴出资比例分取红利。公司新增资本时，协议各方可以按照实缴出资比例优先认缴出资。
形成控制或重大影响或作为金融工具，公司的股东应按实缴做初始投资的相关会计分录还是按认缴做相关的会计分录？

回答人：chenyiwei
根据主帖中的信息，可以认为已认缴未实缴部分属于待执行合同，除非变为亏损合同，否则对尚未实缴部分无需进行账务处理。只需就已实缴的金额进行账务处理，作为长期股权投资或金融资产的初始成本。